臺灣高雄地方法院刑事判決　　　　　　 94年度簡上字第893號
上　訴　人　臺灣高雄地方法院檢察署檢察官
被　　　告　乙○○
上列上訴人因被告竊盜案件，不服本院高雄簡易庭中華民國94
年9 月15日94年度簡字第5215號第一審簡易判決（聲請簡易判決
處刑案號：94年度偵字第16834 號），提起上訴，暨聲請併案審
理（併案案號：94年度偵字第19287 號），本院判決如下：
    主  文
原判決撤銷。
乙○○連續竊盜，處有期徒刑肆月，如易科罰金以參佰元折算壹
日。
    事  實
一、乙○○基於意圖為自己不法所有之概括犯意，先於民國（下
    同）94年7 月24日上午11時許，在高雄縣林園鄉○○路○段
    先鋒營區路旁處，徒手竊取公路總局所有置放於該處之已故
    障交通號誌牌2 支（價值約新台幣6 千元），得手後，即以
    機車將該號誌牌載往高雄縣林園鄉○○路○段泰豐資源回收
    場變賣，嗣為警於同日上午11時30分許，在上開回收場前查
    獲，並扣得上開號誌牌2 支；又於94年8 月13日下午4 時許
    ，在高雄縣大寮鄉昭明國小旁，徒手竊取高雄縣大寮鄉鄉公
    所所有設於標誌桿上之標示「學校」2 字之標示牌1 面，得
    手後，欲將之變賣予回收場得款花用，而於同日下午4 時30
    分許，在高雄縣林園鄉○○○路115 巷口資源回收場前查獲
    ，並扣得上開標示牌1 面。
二、案經高雄縣政府警察局林園分局報請臺灣高雄地方法院檢察
    署檢察官偵查並聲請簡易判決處刑，及上訴移送併辦。
    理  由
一、右開事實，業據被告乙○○於偵、審中均坦供不諱，核與證
    人即被害人員工陳清順於警詢時指訴之情節相符（見94年度
    偵字第16834 號卷第16～17頁，證人陳清順於警詢時之指證
    ，係審判外之陳述，而經被告於審理時同意作為證據，本院
    審酌證人警詢時所為之陳述，無非證述被害之事實，應屬適
    當，依刑事訴訟法第159 條之5 第1 項之規定，自得為證據
    ）；並有陳清順所簽具之贓物認領保管收據1紙 附卷可稽（
    見94年度偵字第16834 號卷第19頁）；復有警方扣得上開「
    學校」標示牌1 面之扣押物品目錄表及該標示牌照片1 幀在
    卷足憑（見94年度偵字第19287 號卷之警卷第8 、12頁）；
    是被告自白既與上開事證相符，本案證據明確，被告犯行堪
    予認定，自應依法論科。
二、核被告乙○○所為，係犯刑法第320 條第1 項之竊盜罪。又
    被告所為2 次竊盜行為，時間緊接，所犯罪名相同，顯係出
    於概括之犯意為之，為連續犯，爰依刑法第56條之規定以一
    竊盜罪論，並加重其刑。公訴人雖未就被告94年8 月13日所
    犯竊盜犯行部分起訴，惟查被告所犯該罪，與經聲請簡易判
    決處刑之竊盜罪部分，係連續犯，已如前述，具有裁判上一
    罪之關係，本院自得併予審酌，附此敘明。原審認被告罪證
    明確，予以論科，固非無見，惟被告基於概括犯意，復於94
    年8 月13日所為之竊盜犯行，已述之於前，原審未及斟酌，
    其論罪科刑自有可議，又原審認定被告係於94年7 月24日下
    午11時許竊盜標誌牌2 支，且於同日（原審應亦認定為下午
    ）11時30分許被警查獲云云；惟被告實係於94年7 月24日上
    午11時許下手行竊（並非下午11時許），且係於當日上午11
    時30分許（並非下午11時30分許）遭警查獲之事實，業據警
    方載明於刑事案件報告書及扣押筆錄（見94年度偵字第
    16834 號卷第1 頁、及該偵查卷之警卷第4 頁），復自被告
    於移送臺灣高雄地方法院檢察署應訊之時間為當日下午9 時
    許，亦有偵查之訊問筆錄可參（見94年度偵字第16834 號卷
    第10頁），更見被告絕無可能於當日下午11時許為前揭竊盜
    行為甚明，況被告就此亦於本院審理時供陳甚明（見本院卷
    第27、28頁），足見原審就被告94年7 月24日竊盜實施之時
    間及遭查獲之時間均有誤認，亦有未洽，上訴意旨就此雖未
    曾敘及，惟本院併予更正，以符事實，是上訴人之上訴為有
    理由，應由本院予以撤銷改判。爰審酌被告前於84年間即曾
    犯竊盜罪，經臺灣高等法院高雄分院判處罰金2 千元確定，
    94年又為竊盜犯行，經判處拘役50日確定，均已執行完畢，
    此有臺灣高等法院被告前案紀錄表可按，猶無悔意，竟又為
    本件犯行，足見其素行不良，且其於第一次竊盜遭查獲後，
    竟又為第二次竊盜行為，顯見惡性非輕，惟因其失業，經濟
    拮据，冀求變賣標誌牌、標示牌等物，換取薄利，以致挺而
    走險而為本件竊盜犯行，雖有損公益，然情節尚輕，且其犯
    罪後坦供全部犯行，已見悔意，犯後態度尚佳等一切情狀，
    量處如主文所示之刑，並諭知易科罰金之折算標準，以示懲
    儆。
據上論斷，應依刑事訴訟法第455 條之1 第3 項、第364 條、第
369 條第1 項前段、第299 條第1 項，刑法第56條、第320 條第
1 項、第41條第1 項前段，罰金罰鍰提高標準條例第1 條前段、
第2 條，判決如主文。
本案經檢察官甲○○到庭執行職務。
中　　華　　民　　國　　94　　年　　12    月　　28　  日
                    刑事第二庭審判長法  官  邱永貴
                                    法  官  陳銘珠
                                    法　官  高思大
右正本證明與原本無異。
不得上訴。
中　　華　　民　　國　　94　　年　　12　　月　　29　　日
                                    書記官  蔡語珊
附錄條文：
中華民國刑法第320條第1項：
            意圖為自己或第三人不法之所有，而竊取他人之動
            產者，為竊盜罪，處5 年以下有期徒刑、拘役或5
            百元以下罰金。
